臺灣高等法院高雄分院刑事判決
111年度上訴字第156號
上  訴  人  臺灣屏東地方檢察署檢察官
被      告  吳松薰


選任辯護人  吳昀宸律師
            李衣婷律師
被      告  鄭國忠


指定辯護人  本院公設辯護人陳信凱  
上列上訴人因被告等貪污治罪條例等案件，不服臺灣屏東地方法
院110年度訴字第222號，中華民國110年12月7日第一審判決（起
訴案號：臺灣屏東地方檢察署108年度偵字第10669號、109年度
偵字第2304號），提起上訴，本院判決如下：
    主  文
上訴駁回。
    事  實
一、吳松薰自民國107 年1 月16日起，經屏東縣議會準用「行政
    院及所屬各機關學校臨時人員進用及運用要點」雇用為臨時
    人員【原為屏東縣議會秘書長，於107年1月16日（起訴書誤
    載為同年月15日）屆齡退休】，其工作內容由屏東縣議會應
    業務需要指派。鄭國忠則係宇成汽車百貨精品店（起訴書誤
    載為宇成汽車保養廠，下稱宇成汽車）負責人，處理宇成汽
    車之營運管理等有關事項，為從事業務之人。詎吳松薰利用
    其得使用屏東縣議會所有車牌號碼0000-00號自用小客車（
    下稱本案公務車）之機會，與鄭國忠共同意圖為自己不法之
    所有，基於詐欺取財及行使業務上登載不實文書之犯意聯絡
    ，先後為下列行為：
  ㈠吳松薰與鄭國忠均明知本案公務車於107年9月7日並未於宇成
    汽車進行維修保養，實際上係不知情之羅素蘭（吳松薰之妻
    ）所有車牌號碼00-0000號自用小客車，於宇成汽車維修保
    養如附表一編號1 「備註欄」所示之項目，竟仍由鄭國忠於
    107年9月11日，在宇成汽車結帳單及免用統一發票收據上，
    不實登載本案公務車之維修保養項目（詳如附表一編號1 「
    品名」及「金額」欄所示），再由吳松薰將上開結帳單及免
    用統一發票收據交予不知情之屏東縣議會員工李月珍辦
    理經費核銷，致屏東縣議會相關辦理經費核銷人員陷於錯誤
    ，誤認吳松薰已先行支付本案公務車之維修保養費用，因而
    撥付新臺幣（下同）43,300元予吳松薰，足生損害於屏東縣
    議會控管經費之正確性。
  ㈡吳松薰與鄭國忠均明知本案公務車於107年11月5日並未於宇
    成汽車進行維修保養，實際上係不知情之羅素蘭所有前揭自
    用小客車，於宇成汽車處理隔熱紙，竟仍由鄭國忠於107年1
    1月9日，在宇成汽車結帳單及免用統一發票收據上，不實登
    載本案公務車之維修保養項目（詳如附表一編號2 「品名」
    及「金額」欄所示），再由吳松薰將上開結帳單及免用統一
    發票收據交予不知情之李月珍辦理經費核銷，致屏東縣議會
    相關辦理經費核銷人員陷於錯誤，誤認吳松薰已先行支付本
    案公務車之維修保養費用，因而撥付3,300元予吳松薰，足
    生損害於屏東縣議會控管經費之正確性。
  ㈢吳松薰與鄭國忠均明知本案公務車於108年2月22日及108年2 
    月26日並未於宇成汽車進行維修保養，實際上係吳松薰所有
    車牌號碼0000-00 號自用小客車，於宇成汽車處理鈑金、隔
    熱紙等項目，竟仍由鄭國忠於108年3月4日，在宇成汽車結
    帳單及免用統一發票收據上，不實登載系爭公務車之維修保
    養項目（詳如附表一編號3 「品名」及「金額」欄所示），
    再由吳松薰將上開結帳單及免用統一發票收據交予不知情之
    李月珍辦理經費核銷，致屏東縣議會相關辦理經費核銷人員
    陷於錯誤，誤認吳松薰已先行支付本案公務車之維修保養費
    用，因而撥付28,300元予吳松薰，足生損害於屏東縣議會控
    管經費之正確性。
二、案經法務部廉政署移送臺灣屏東地方檢察署檢察官偵查起訴
    。 
    理  由
一、證據能力：
　　被告以外之人於審判外之陳述，雖不符刑事訴訟法第159 條
    之1 至之4 等4 條之規定，而經當事人於審判程序同意作為
    證據，法院審酌該言詞陳述或書面陳述作成時之情況，認為
    適當者，亦得為證據；當事人、代理人或辯護人於法院調查
    證據時，知有刑事訴訟法第159 條第1 項不得為證據之情形
    ，而未於言詞辯論終結前聲明異議者，視為有前項之同意，
    同法第159 條之5 定有明文。立法意旨在於傳聞證據未經當
    事人之反對詰問予以核實，原則上先予排除；惟若當事人已
    放棄反對詰問權，於審判程序中表明同意該等傳聞證據可作
    為證據；或於言詞辯論終結前未聲明異議，基於尊重當事人
    對傳聞證據之處分權，及證據資料愈豐富，愈有助於真實發
    見之理念，且強化言詞辯論主義，使訴訟程序得以順暢進行
    ，上開傳聞證據亦均具有證據能力。查本案判決所引用具傳
    聞性質之各項證據資料，因被告吳松薰、鄭國忠、辯護人及
    檢察官均同意有證據能力（詳本院卷第137頁），本院審酌
    各該傳聞證據作成時之情況，認均與本件待證事實具有關聯
    性，且查無陳述人有受外在干擾、不法取供或違反其自由意
    志而陳述之情形，衡酌各該傳聞證據，作為本案之證據亦屬
    適當，自均得為證據，而有證據能力。
二、上開事實，業據被告吳松薰、鄭國忠於本院審判程序中坦白
    承認（詳本院卷第211頁），並經證人吳英磊（屏東縣議會
    總務組主任）、李明得（屏東縣議會司機，本案公務車之保
    管人）、石榮霖（宇成汽車之協力廠商宏宥汽車隔熱紙公司
    負責人）、李慶禮（宏宥汽車隔熱紙公司員工）、許明會（
    宇成汽車之材料供應商隆昌汽車材料行負責人）、朱一明（
    宇成汽車之板金協力廠商）、黃博駿（日產汽車陽明服務廠
    技師）於廉政署詢問或檢察官偵查中證述在卷（詳廉查卷第
    125頁以下、第185頁以下、第215頁以下、第227頁以下；
　　他卷一第81頁以下、第149頁以下、第215頁以下；他卷二第
    121頁以下、第139頁以下、第151頁以下、第177頁以下）。
    並有屏東縣議會臨時人員僱用契約書、屏東縣議會職員報到
    書、屏東縣議會107年1月16日屏議人字第1070000103號函、
    屏東縣議會107年5月11日人事室簽呈、公路監理電子閘門查
    詢結果、全戶基本資料、屏東縣議會黏貼憑證用紙及所附免
    用統一發票收據、屏東縣議會請購單、宇成汽車維修保養廠
    結帳單、法務部廉政署執行行動蒐證紀錄表及蒐證照片、法
    務部廉政署現勘紀錄及蒐證照片、隆昌汽車材料行客戶交易
    明細表、宏宥汽車隔熱紙公司記事簿影本在卷可參（詳廉查
    卷第13頁以下、第208頁以下、第235 頁、第289頁以下、第
    299頁、第303 頁、第307 頁、第313頁以下、第319頁以下
    、第349頁以下、第357頁以下、第363頁以下）。因被告2 
    人自白核與事實相符，是本件事證明確，被告2人上開犯行
    ，均堪認定。
三、貪污治罪條例之適用主體為公務員。又稱公務員者，為依法
    令服務於國家、地方自治團體所屬機關而具有法定職務權限
    ，以及其他依法令從事於公共事務，而具有法定職務權限者
    ，貪污治罪條例第2 條及刑法第10條第2 項第1 款定有明文
    。而刑法第10條第2 項第1 款前段規定依法令服務於國家、
    地方自治團體所屬機關而具有法定職務權限之公務員，著重
    在其服務於上開機關之身分，即學說上所謂身分公務員；其
    所謂「國家、地方自治團體所屬機關」，除基於國家公權力
    作用，行使國家統治權之公務機關外，亦兼及於其他以公法
    組織設立，為達成照顧、服務、滿足民生需求等增進公共及
    社會成員利益之公共任務，而以公法型態之利用關係，提供
    人民給付、服務、救濟、照顧、教養、保護或輔助等單純統
    治行為之公務機關；又所稱「依法令」係指依法律與命令而
    言，此之命令又包括行政程序法第150 條之法規命令與第15
    9 條之行政規則在內；故此類公務員之任用方式，或依考試
    、或經選舉、聘用、派用、僱用，均所不論；亦不論其係專
    職或兼職、長期性或臨時性、職位高低，只須有法令之任用
    依據即可；至所謂「法定」職務權限，自亦包含依法律與以
    行政命令所定之職務在內，依法律者，如組織條例、組織通
    則；以行政命令者，如組織規程、處務規程、業務管理規則
    、機關其他之內部行政規章等固無庸論，即機關長官基於內
    部事務分配而為之職務命令，亦屬之。凡為公務員在其職務
    範圍內所應為或得為之事務均為其「法定職務權限」（最高
    法院106年度台上字第1343號判決參照）。本件屏東縣議會
    議長在被告吳松薰於107年1月16日自該議會秘書長屆齡退休
    後，於秘書長職務未補實前，以臨時人員僱用被告，並指派
    其代理秘書長，授權實際處理秘書長業務，並核准被告吳松
    薰使用秘書長座車或公務車之事實，雖有屏東縣議會107年1
    月16日屏議人字第1070000103號函及屏東縣議會人事室 107
    年5月11日簽呈在卷可參（詳廉查卷第303頁、第307頁）。
    惟本院審酌：
　㈠為使行政院及所屬各機關學校進用臨時人員有所依據，並妥
    善運用臨時人員協助業務推動，行政院97年1月10日訂頒「
    行政院及所屬各機關學校臨時人員進用及運用要點」（下稱
    臨時人員要點），基於院際相互尊重，未將行政院以外 中
    央機關納入上開要點適用對象，另將臨時人員要點函送 總
    統府及其他四院參考。又考量地方機關臨時人員之進用程序
    、經費來源及管理等事項，依地方制度法規定係屬地方自治
    事項範疇，爰於臨時人員要點第14點規定，各地方行政、立
    法機關臨時人員之進用及運用，得準用本要點，但受中央機
    關補助或委託研究經費進用臨時人員者，仍應依本要點規定
    辦理。至於未準用者，本總處於103年8月18日及104年3月30
    日函請各地方行政、立法機關自行研訂進用及運用規定。綜
    上，有關行政院以外中央機關及地方立法機關進用臨時人員
    之依據，係由總統府、其他四院及地方立法機關，依前開規
    定本權責自行訂定或準用臨時人員要點辦理等情。有行政院
    人事行政總處110年11月19日總處組字第1100003109號書函
    在卷可參（詳原審卷二第113頁以下）。
　㈡公務員之任用，應具有依法考試及格、依法銓敘合格及依 法
    升等合格等資格之一。各直轄市、縣（市）議會秘書長，如
    屬列有官等、職等、歸有職系之非機要職務，則須符合公務
    人員任用法所定資格之人員，始得以該職務任用，且依公務
    人員任用法第27條、第28條之規定，擬任用者須非已屆限齡
    退休人員，亦不得有消極任用資格。依各機關職務代理應行
    注意事項（下稱職代注意事項）規定及解釋，議會秘書長
　　職務係屬幕僚長性質，如有出缺，除法令另有規定或有法定
    代理人者外，其餘應由該職務之次一官等最高職等以上之現
    職公務人員代理，或由其他機關具該職務所列職等之任用或
    得權理資格者代理，尚不得由聘僱人員辦理，更不得由臨時
    人員代理；至於臨時人員之身分及其執行祕書長職務所為經
    費核銷及公文效力等節，按公務人員不符規定之代理，其所
    支領之酬金，主計及審計機關應不予核銷，並予追繳等情，
    有銓敘部108年12月4日部銓三字第1084866527號書函可參（
    詳原審卷一第237頁以下）。另各縣（市）議會秘書長非屬
    薦任以下非主管職務，依前開職代注意事項規定，無論其係
    該注意事項第2點第1項各款所定出缺或非出缺情形時，均不
    得聘用或約僱人員辦理其所遺業務等情，亦有銓敘部109 年
    10月5日部法三字第1094978844號函可參（詳原審卷一第125
    頁以下）。
　㈢查屏東縣議會秘書長之官等為簡任，職等為11職等至第12職
    等等情，業據證人即屏東縣議會人事主任王本賢於偵查中證
    述在卷（詳偵一卷第39頁），並有屏東縣議會行政人員編制
    表在卷可參（詳原審卷一第125頁）。因此，依上開銓敘部
    函文，屏東縣議會秘書長如有出缺，除法令另有規定或有法
    定代理人者外，其餘應由該職務之次一官等最高職等以上之
    現職公務人員代理，或由其他機關具該職務所列職等之任用
    或得權理資格者代理，尚不得由聘僱人員辦理，更不得由臨
    時人員代理。
　㈣屏東縣議會關於臨時人員聘用規定，除準用臨時人員要點辦
    理外，悉依本會「臨時人員僱用契約書」辦理，並無另行訂
    定「 臨時人員工作規則」等情，有屏東縣議會110年11月10
     日屏議人字第1100002462號函在卷可參（詳原審卷二第103
    頁）。故被告吳松薰於107年1月16日屆齡退休後，屏東縣議
    會雖可準用臨時人員要點，與被告簽立屏東縣議會臨時人員
    僱用契約書，僱用被告為臨時人員。但因被告僅係臨時人員
    ，不能代理執行該議會秘書長職務。因此，屏東縣議會議長
    在被告吳松薰於107年1月16日自該議會秘書長屆齡退休後，
    於秘書長職務未補實前，以臨時人員僱用被告後，指派被告
    吳松薰代理秘書長，授權被告吳松薰實際處理秘書長業務，
    並核准被告吳松薰使用秘書長座車或公務車，於法有違。被
    告吳松薰被賦予執行秘書長職務之權限，既屬違法，
　　則被告吳松薰尚難依該違法之職務命令而取得法定「秘書長
    」之職務權限。故被告吳松薰雖係依法令服務於地方自治團
    體所屬機關之人，惟並無法定職務權限，並非刑法第10條第
    2 項第1 款前段規定之公務員；亦難基於違法之職務命令，
    而取得授權公務員或委託公務員之身分，自無貪污治罪條例
    第2 條公務員犯罪處罰之適用。檢察官認被告吳松薰具有公
    務員身分，認被告2人共犯貪污治罪條例第5 條第1 項第2 
    款之利用職務上機會詐取財物犯行，容有誤會。
四、論罪部分：　　
　㈠被告2 人行為後，刑法第215 條已於108 年12月25日修正公
    布（108 年12月27日生效），惟此次修正，僅係將相關刑法
    分則條文中之罰金刑，依原刑法施行法第1 條之1 第2 項之
    罰金刑提高標準加以通盤換算後之結果，對於被告2人不生
    有利或不利之情形，爰逕行適用修正後之法律。
  ㈡按商業會計憑證分為「原始憑證」及「記帳憑證」。其中「
    原始憑證」係指證明會計事項之經過，而為造具記帳憑證所
    根據之憑證，商業會計法第15條定有明文。又「營業人銷售
    貨物或勞務，應依本法開立銷售憑證時限表規定之時限，開
    立統一發票交付買受人。但營業性質特殊之營業人及『小規
    模營業人』，得掣發普通收據、免用統一發票」；「本法稱
    小規模營業人，指規模狹小，交易零星，每月銷售額未達使
    用統一發票標準之營業人」，加值型及非加值型營業稅法第
    32條第1 項及同法施行細則第9 條亦有明文規定。故營業人
    於銷售貨物或勞務時所開立之「免用統一發票收據」，因可
    證明會計事項發生經過，本屬商業會計法上所稱之「原始憑
    證」。然因商業會計法第82條第1 項又規定：「小規模之合
    夥或獨資商業，得不適用本法規定」。故小規模營業之營業
    人，如開立內容不實之「免用統一發票收據」後持以行使，
    應不得依商業會計法第71條規定之填製不實會計憑證罪相繩
    ，而僅能論以刑法第216條、第215條之行使業務登載不實文
    書罪。另商業會計法第82條第2 項規定小規模之合夥或獨資
    商業之認定標準，為登記資本額5 萬元以下之獨資或合夥商
    業，有行政院57年8月28日台57經字6797號函、86年6月13日
    台86經字26620號函（於108年7月30日始經行政院廢止）可
    參。本件被告鄭國忠以宇成汽車之商號名義所開立者，皆為
    「免用統一發票收據」，而非統一發票，業經本院認定如前
    。且被告鄭國忠於原審審理中自陳：宇成汽車之登記資本額
    為2 萬元等語（詳原審本院卷二第42頁）。堪認宇成汽車之
    資本額甚小，未達使用統一發票之標準，係屬前揭函文所指
    之小規模商業。故被告鄭國忠以宇成汽車名義開立之內容虛
    偽之「免用統一發票收據」，尚不能論以商業會計法第71條
    之填製不實會計憑證罪。
  ㈢核被告2 人所為，均係犯刑法第339 條第1 項之詐欺取財罪
    ，及同法第216 條、第215 條之行使業務上登載不實文書罪
    。檢察官就詐欺取財部分，認被告2 人均涉犯貪污治罪條例
    第5 條第1 項第2 款之利用職務上機會詐取財物罪，容有未
    洽，惟起訴基本社會事實均同一，爰均變更起訴法條。被告
    吳松薰與從事業務之被告鄭國忠共同為業務登載不實之行為
    ，均各為行使之高度行為所吸收，均不另論罪。又就被告2 
    人整體犯罪計畫觀察，如事實一之㈠至一之㈢所示，被告2人
    各次行使業務上登載不實文書之目的，均在利用機會詐取財
    物，前後行為在客觀上具有局部之重合，且其重合之時點，
    依社會一般通念，均係在行為著手之階段，自可認被告2 人
    所為係基於同一犯罪之故意，而實行同一個犯罪行為，故被
    告2 人所犯上開各罪行為，各係屬一行為觸犯數罪名，均為
    想像競合犯，各應依刑法第55條規定，均從重論以詐欺取財
    罪處。被告2 人就上開犯行，有犯意聯絡及行為分擔，為共
    同正犯。被告2 人利用不知情之李月珍辦理經費核銷，目的
    係在遂行詐騙本案公務車之維修保養費用，為間接正犯。被
    告2 人所犯上開各罪，均犯意各別、應各予分論併罰之。
五、維持原審判決之理由：　　
　　原審認被告2人罪證明確，因而適用相關規定，㈠以行為人之
    責任為基礎，審酌被告吳松薰於行為時係屏東縣議會臨時人
    員，雖不具刑法公務員之身分，然其於屆臨退休前擔任秘書
    長，對於經費核銷之相關規定，當知之甚詳，卻利用其得使
    用本案公務車之機會，以業務上登載不實之文書，詐取本案
    公務車之維修保養款項，而被告鄭國忠明知自己並未實際維
    修或處理本案公務車之相關事宜，卻仍配合被告吳松薰共同
    詐領款項，其等所為均誠屬不該。另考量被告2 人均坦承犯
    行，被告吳松薰更於偵查中已繳交全部犯罪所得之犯後態度
    ，並斟酌被告2 人前均無論罪科刑紀錄，素行尚可，及其等
    本案詐取金額之多寡、行為分工、犯罪所得之分配。暨被告
    吳松薰自陳為研究所畢業之智識程度，現已退休，每月領取
    退休俸約73,000元，已婚，育有已成年1 子1 女；被告鄭國
    忠自陳為高職畢業之智識程度，現仍經營宇成汽車，每月收
    入約10萬元，已婚，育有已成年1 女等家庭生活經濟狀況之
    一切情狀，就其等所犯，分別量處如附表二主文欄所示之刑
    ，並分別定其等應執行之刑如原審主文欄所示；及均諭知如
    易科罰金以1,000元折算1日之標準。㈡復說明被告2 人均未
    曾因故意犯罪受有期徒刑以上刑之宣告等情，有臺灣高等法
    院被告前案紀錄表可參。其等犯後坦承犯行，對所為犯行深
    自悔悟，且被告吳松薰更已繳交全部犯罪所得，被告2 人經
    此偵審程序之教訓後，應能知所警惕，均無再犯之虞，被告
    2 人所犯本案之罪所宣告之刑均以暫不執行為適當，爰均宣
    告緩刑3 年，以啟自新。惟斟酌本案之犯罪情節、案件性質
    ，為免被告2 人因受緩刑宣告而心存僥倖，並於緩刑期間深
    存警惕，避免再度觸法致緩刑宣告遭撤銷，且為導正被告2 
    人之行為，及建立正確之法治觀念，爰依刑法第74條第2 項
    第4 款規定，命被告吳松薰應向公庫支付15萬元，另依同項
    第8 款規定，命被告2 人均應接受法治教育課程2 場次，併
    依刑法第93條第1項第2 款規定，均諭知於緩刑期間付保護
    管束。㈢再說明如事實一之㈠至一之㈢所示，被告2人各次犯行
    所詐取之金額各為43,300元、3,300 元、28,300元，且上開
    金額均由被告吳松薰取得，其並已自動繳交扣案。是就上開
    犯罪所得部分，自應依刑法第38條之1第1 項前段規定，於
    被告吳松薰所犯各該罪刑項下，分別宣告沒收之。另被告2 
    人所登載不實之結帳單及免用統一發票收據，業經提出交予
    屏東縣議會相關辦理經費核銷人員，已非被告2 人所有，爰
    不予宣告沒收之。又本案其餘扣案物，僅屬證據性質，又非
    違禁物，亦不予宣告沒收之。經核原判決認事用法，核無不
    合，除量刑已斟酌刑法第57條各款所列情狀外，復就定執行
    刑部分，本於恤刑而為適度之酌減，均未逾越法定範圍，亦
    未濫用其職權；且說明緩刑附條件、沒收與不予沒收之依據
    ，均屬適當。檢察官以被告2人應均犯貪污治罪條例第5 條
    第1 項第2 款之利用職務上機會詐取財物罪為由，提起上訴
    ，指摘原判決不當，為無理由，應予駁回。
據上論結，應依刑事訴訟法第368 條，判決如主文。
本案經檢察官盧惠珍提起公訴，檢察官何克昌提起上訴，檢察官
李啟明到庭執行職務。
中　　華　　民　　國　　111 　年　　6 　　月　　22　　日
                    刑事第三庭  審判長法  官  吳進寶
                                      法  官  徐美麗
                                      法  官  方百正
以上正本證明與原本無異。
被告不得上訴。
檢察官如不服本判決應於收受本判決後20日內向本院提出上訴書
狀，其未敘述上訴理由者，並得於提起上訴後20日內向本院補提
理由書狀（均須按他造當事人之人數附繕本）「切勿逕送上級法
院」。
中　　華　　民　　國　　111 　年　　6 　　月　　22　　日
                                      書記官  呂姿儀
附錄本判決論罪科刑所依據之法條：
刑法第215 條
從事業務之人，明知為不實之事項，而登載於其業務上作成之文
書，足以生損害於公眾或他人者，處3 年以下有期徒刑、拘役或
 1 萬5 千元以下罰金。
刑法第216 條
行使第210 條至第215 條之文書者，依偽造、變造文書或登載不
實事項或使登載不實事項之規定處斷。
刑法第339 條第1 項
意圖為自己或第三人不法之所有，以詐術使人將本人或第三人之
物交付者，處5年以下有期徒刑、拘役或科或併科50萬元以下罰
金。
附表一：
編號 開立日期 買受人 品名 金額 備註： 1.裝修車輛之車牌號碼 2.施工日期及品項 1 107 年9 月11日 屏東縣議會 機油  2,500 1.車牌號碼00-0000號自小客車。 2.施工日期為107 年9 月7 日，品項如下：   ①機油100%synthetiches    ②機油濾清器oilfiter    ③自動變速箱油3 automatic    ④傳動軸(右/新品)    ⑤儀表指針燈座(正廠)    ⑥引擎蓋油壓桿(日製)    ⑦後視鏡(左-正廠)    ⑧後視鏡(右-正廠)    ⑨水箱護罩(正廠)    ⑩雨刷片22"NWB    ⑪雨刷片20"NWB    ⑫水箱護罩標誌(正廠)    ⑬大燈(左/正廠)    ⑭大燈(右/正廠)    ⑮烤漆   ⑯頂天篷   ⑰洗車   ⑱工資    機油芯    200     變速箱油  3,000     傳動軸（左）  4,950     傳動軸（右）  4,950     儀表燈座（正）  1,650     水幫浦（正）  1,900     前輪軸承（日）  2,700     蒸發器（正）  5,700     膨脹閥（正）  1,350     R-12冷媒  1,500     水箱防銹液    800     NGK大星塞（正）  3,300     煞車油    700     大燈燈泡    300     拆裝工資  7,800     合計 43,300  2 107 年11月9 日 屏東縣議會 汽油幫浦  2,800 1.車牌號碼00-0000號自小客車。 2.施工日期：107 年11月5 日，施工品項為隔熱紙。    工資    500     合計  3,300  3 108 年3 月4 日 屏東縣議會 後輪軸承（左）  1,550 1.車牌號碼0000-00號自小客車。 2.施工日期各為108 年2 月22日、108 年2 月26日，施工品項各為板金、隔熱紙。    後輪軸承（右）  1,550     點火線圈（正）  5,250     傳動軸防塵套  1,200     冷氣皮帶調整器  3,200     平衡桿固定橡座  1,400     左前玻璃升降馬達  2,350     噴油組（正）  7,200     噴油嘴油環    900     拆裝工資  3,700     合計 28,300   總計   74,900  
附表二：
編號 犯罪事實 主文 1 如事實欄第一、 ㈠所示 吳松薰共同犯詐欺取財罪，處有期徒刑陸月，如易科罰金，以新臺幣壹仟元折算壹日。扣案犯罪所得新臺幣肆萬參仟參佰元沒收。 鄭國忠共同犯詐欺取財罪，處有期徒刑伍月，如易科罰金，以新臺幣壹仟元折算壹日。 2 如事實欄第一、 ㈡所示 吳松薰共同犯詐欺取財罪，處有期徒刑參月，如易科罰金，以新臺幣壹仟元折算壹日。扣案犯罪所得新臺幣參仟參佰元沒收。 鄭國忠共同犯詐欺取財罪，處有期徒刑貳月，如易科罰金，以新臺幣壹仟元折算壹日。 3 如事實欄第一、 ㈢所示 吳松薰共同犯詐欺取財罪，處有期徒刑伍月，如易科罰金，以新臺幣壹仟元折算壹日。扣案犯罪所得新臺幣貳萬捌仟參佰元沒收。 鄭國忠共同犯詐欺取財罪，處有期徒刑肆月，如易科罰金，以新臺幣壹仟元折算壹日。